臺灣臺南地方法院刑事判決
111年度易字第1316號
公  訴  人  臺灣臺南地方檢察署檢察官
被      告  彭炫燁



上列被告因竊盜案件，經檢察官追加起訴（111年度偵字第27167
號、111年度偵字第27362號、111年度營偵字第2682號），本院
判決如下：
    主  文
本件公訴不受理。 
    理  由
一、追加起訴意旨如追加起訴書所載(如附件)。
二、按「起訴之程序違背規定者，應諭知不受理之判決」，刑事
    訴訟法第303條第1款定有明文。再按「於第一審辯論終結前
    ，得就與本案相牽連之犯罪或本罪之誣告罪，追加起訴」，
    刑事訴訟法第265條第1項亦定有明文。
三、查檢察官所認相牽連案件之被告被訴竊盜案件，前經檢察官
    提起公訴（即本院111年度易字第1241號），業經本院於民
    國111年11月10日辯論終結，此有該次審判筆錄可參。而檢
    察官遲至111年11月11日始為本件追加起訴，此有本院之收
    文章一份可證，揆諸前開規定，本件之追加起訴自屬違反規
    定，爰不經言詞辯論，逕為不受理之判決。
據上論斷，應依刑事訴訟法第303條第1款、第307條，判決如主
文。 
中　　華　　民　　國　　111 　年　　11　　月　　16　　日
　　　　　　　　　刑事第三庭    法　官　郭瓊徽
以上正本證明與原本無異
如不服本判決應於收受本判後20日內向本院提出上訴書狀，並應
敘述具體理由。其未敘述上訴理由者，應於上訴期間屆滿後20日
內向本院補提理由書狀（均須按他造當事人之人數附繕本）「切
勿逕送上級法院」。
  　　　　　　　　　　　　　　　書記官　王珮君
中　　華　　民　　國　　111 　年　　11　　月　　16　　日
附件：
臺灣臺南地方檢察署檢察官追加起訴書
                                   111年度偵字第27167號
                                   111年度偵字第27362號
                                   111年度營偵字第2682號
　　被　　　告　彭炫燁　男　24歲（民國00年0月0日生）
　　　　　　　　　　　　住新竹縣○○鄉○○村○○000○0號
　　　　　　　　　　　　（另案在法務部○○○○○○○○羈押中）
　　　　　　　　　　　　國民身分證統一編號：Z000000000號
上列被告因竊盜案件，業經偵查終結，與本署檢察官前以111年
度偵字第24320號等提起公訴之案件為相牽連案件，認應追加起訴
，茲將犯罪事實及證據並所犯法條分敘如下：
　　　　犯罪事實
一、彭炫燁分別為下列行為：
(一)意圖為自己不法之所有，基於加重竊盜之犯意，於民國111
    年9月22日晚上11時58分之前某時，在臺南市○○區○○路0段00
    0○0號對面空地，以客觀上足以對人之生命、身體安全構成
    威脅而具有危險性之扳手，拆卸洪晟峰所有而停放在該處之
    車牌號碼000-0000號普通重型機車之車牌，竊得前開車牌1
    面。
(二)彭炫燁於111年9月24日下午4時38分之前某時，攜帶客觀上
    足以對人之生命、身體安全構成威脅而具有危險性之油壓剪
    ，騎乘普通重型機車行經臺南市南化區臺20乙線3.2公里處
    ，竟意圖為自己不法之所有，基於加重竊盜之犯意，將陳詠
    翔所有而置於該處之車牌號碼000-000號普通重型機車之車
    牌拔下而竊得前開車牌1面（下稱A車牌）。
(三)意圖為自己不法之所有，基於加重竊盜之犯意，於111年9月
    24日下午4時38分許，騎乘懸掛A車牌之普通重型機車至臺南
    市○○區○○里○○000○0號，以客觀上足以對人之生命、身體安
    全構成威脅而具有危險性之油壓剪，破壞李建勳設在該處之
    3臺選物販賣機零錢箱鎖頭（毀損部分未據告訴），取出錢
    箱3個，合計竊得新台幣30,000元。嗣警循線調閱監視器影
    像，而悉上情。
二、案經李建勳訴由臺南市政府警察局新化分局及臺南市政府警
    察局玉井、新營分局報告偵辦。
　　　　證據並所犯法條
一、上開犯罪事實，業據被告彭炫燁於警詢及偵訊時坦承不諱，
    核與證人即被害人洪晟峰、陳詠翔、證人即告訴人李建勳於
    警詢時之證述大致相符，並有臺南市政府警察局治安監視錄
    影系統之查詢影像截圖、車輛詳細資料報表、監視器影像光
    碟暨截圖、本署檢察官勘驗筆錄各1份在卷可佐，足認被告
    之任意性自白與事實相符，其犯嫌應堪認定。
二、核被告所為，均係犯刑法第321條第1項第3款攜帶兇器竊盜
    罪嫌。被告上開犯行，犯意各別，行為互殊，請予分論併罰
    。被告上開犯行所竊得之財物，均屬其犯罪所得，請依刑法
    第38條之1第1項、第3項之規定宣告沒收，並於全部或一部不
    能沒收或不宜執行沒收時，追徵其價額。
三、追加起訴理由：被告上開犯行，與本署檢察官前以111年度
    偵字第24320號等提起公訴之案件（現由臺灣臺南地方法院
    （榮股）以111年度易字第1241號案件審理中），為1人犯數
    罪之案件，屬刑事訴訟法第7條第2款之相牽連案件。
四、依刑事訴訟法第265條第1項追加起訴。
　　此　致
臺灣臺南地方法院
中　　華　　民　　國　 111　　年　　11　　月　　4 　　日
　　                          檢察官  林  曉  霜
本件證明與原本無異
中　　華　　民　　國　 111　　年　　11　　月　　8 　　日
　　                          書記官  楊  娟  娟
附錄本案所犯法條全文：
中華民國刑法第321條
犯前條第 1 項、第 2 項之罪而有下列情形之一者，處 6 月以
上 5 年以下有期徒刑，得併科 50 萬元以下罰金：
一、侵入住宅或有人居住之建築物、船艦或隱匿其內而犯之。
二、毀越門窗、牆垣或其他安全設備而犯之。
三、攜帶兇器而犯之。
四、結夥三人以上而犯之。
五、乘火災、水災或其他災害之際而犯之。
六、在車站、港埠、航空站或其他供水、陸、空公眾運輸之舟、
    車、航空機內而犯之。
前項之未遂犯罰之。